【裁判字號】    89,易,1151
【裁判日期】    890501
【裁判案由】    毒品危害防制條例
【裁判全文】
臺灣臺中地方法院刑事判決                八十九年度易字第一一五一號
    公  訴  人  臺灣臺中地方法院檢察署檢察官
    被      告  甲○○
右列被告因毒品危害防制條例案件，經檢察官提起公訴 (八十七年度毒偵字第二三九
四０號、八十八年度戒毒偵字第一三三號)及移送併辦（八十九年度毒偵字一０二０
、一六七七號），本院判決如左︰
    主      文
甲○○連續施用第二級毒品，累犯，處有期徒刑陸月，如易科罰金，以參佰元折算壹
日。
扣案安非他命貳包 (毛重肆點伍公克），均沒收銷燬之。
    事      實
一、甲○○曾於民國八十五年間，因違反麻醉藥品管理條例案件，經本院判處有期徒
    刑八月確定，甫於八十六年十一月六日執行完畢，仍不知警惕，又因施用毒品案
    件，經本院以八十七年度毒聲字第一三一九號裁定送臺灣臺中看守所附設勒戒所
    觀察、勒戒後，認無繼續施用毒品之傾向，臺灣臺中地方法院檢察署檢察官乃於
    八十七年八月二十六日以八十七年度偵字第一七一四一號為不起訴處分確定。詎
    甲○○猶不知悔改，明知安非他命已列為毒品危害防制條例第二條第二項第二款
    所稱之第二級毒品，又基於概括之犯意，自八十七年十月二十日起至同年月二十
    八日下午九時許止，由綽號「阿呆」之年籍、姓名均不詳之男子處購得第二級毒
    品安非他命，即連續在臺中市○○路二六八號住處，將第二級毒品安非他命置入
    玻璃管吸食器內，以火點燃燒烤產生煙霧吸食之方式，施用毒品安非他命多次，
    平均約三至四天吸用一次。嗣於八十七年十月三十日下午四時五十分許，在臺中
    市○○路一０九號前（起訴書誤載為上開住處）為警查獲，並扣得其所有安非他
    命二包 (毛重肆點伍公克）。經依本院以八十七年度毒聲字第二八四一號裁定送
    觀察、勒戒後，認有繼續施用毒品之傾向。
二、案經臺中市警察局第二分局報請臺灣臺中地方法院檢察署檢察官偵查起訴及檢察
    官移送併辦。
    理      由
一、前揭事實，業據被告甲○○分別於警、偵訊及本院審理時坦承不諱，並有如事實
    欄所示之物扣案可資佐證，本件事證明確，被告犯行洵堪認定。
二、查安非他命屬毒品危害防制條例第二條第二項第二款所指之第二級毒品，被告前
    因施用毒品案件，經本院以八十七年度毒聲字第一三一九號裁定送臺灣臺中看守
    所附設勒戒所觀察、勒戒後，認無繼續施用毒品之傾向，臺灣臺中地方法院檢察
    署檢察官乃於八十七年八月二十六日以八十七年度偵字第一七一四一號為不起訴
    處分確定，有該署刑案資料查註紀錄表及不起訴處分書各一份在卷足憑。其於五
    年內再犯毒品危害防制條例第十條第二項之罪，經觀察、勒戒後，認有繼續施用
    毒品之傾向，亦有臺灣臺中看守所附設勒戒所八十七年十一月九日（八七）中所
    奕總字第三七七三號函送之證明書一份附卷可參。核被告所為係犯同條例第十條
    第二項之施用第二級毒品罪。其持有毒品之行為，意在供己施用，故持有之低度
    行為，應為施用之高度行為所吸收，不另論罪。被告先後多次施用第二級毒品安
    非他命之犯行，時間緊接，且觸犯構成要件相同之罪，顯係基於概括犯意反覆為
    之，應依刑法第五十六條連續犯之規定，論以一罪，並加重其刑。再被告曾於八
    十五年間，因違反麻醉藥品管理條例案件，經本院判處有期徒刑八月確定，甫於
    八十六年十一月六日執行完畢，有本院被告全國全案紀錄表及臺灣臺中地方法院
    檢察署刑案資料查註紀錄表在卷可考，其於執行完畢後五年內，再犯本件有期徒
    刑以上之罪，係累犯，應依法遞加重其刑。次查被告因施用毒品犯行，經觀察、
    勒戒後，猶不加克制，故態復萌，再施用毒品不輟，無視於毒品對於自身健康之
    戕害及國家對於杜絕毒品犯罪之禁令，惡性非輕，惟審酌被告犯後坦承犯行，態
    度尚佳，及施用毒品者均具有相當程度之生理成癮性及心理依賴性，戒除不易，
    且犯罪心態亦與一般刑事犯罪之本質不同，非難性較低等一切情狀，量處如主文
    所示之刑，並諭知易科罰金之折算標準，以資懲儆。扣案之安非他命二包 (毛重
    肆點伍公克），應依毒品危害防制條例第十八條第一項前段沒收銷燬之。
三、公訴人另以被告曾於八十九年一月二十八日下午八時許，在臺中市○○路四一九
    號為警查獲持有毒品安非他命及吸食器等（即臺灣臺中地方法院檢察署八十九年
    度毒偵字一０二０、一六七七號案），認被告尚涉有施用第二級毒品罪嫌，且與
    前開論罪科刑部分有連續犯之裁判上一罪關係，因而移送本院併案審理。惟查，
    被告此部份犯行縱然屬實，然其行為與前述論罪科刑部分相隔已達年餘，且被告
    亦自承其間曾中斷施用等語，顯見二者間並無連續犯裁判上一罪關係，基於不告
    不理原則，自非本院得併加審理，應退回由檢察官另為處理，始稱適法。
四、據上論斷，應依刑事訴訟法第二百九十九條第一項前段，毒品危害防制條例第十
    條第二項、第二十條第三項前段、第十八條第一項前段，刑法第十一條前段、第
    五十六條、第四十七條、第四十一條，罰金罰鍰提高標準條例第二條，判決如主
    文。
中     華     民     國     八十九      年     五      月      一       日
     臺灣臺中地方法院刑事第七庭
                                      法  官    劉  錫  賢
右正本證明與原本無異。
如不服本判決，應於判決送達後十日內向本院提出上訴狀，上訴於臺灣高等法院臺中
分院( 須附繕本 )。
                                      書記官
中     華     民     國     八十九      年     五      月      一       日
附錄論罪科刑之法條︰
毒品危害防制條例第十條第二項
施用第二級毒品者，處三年以下有期徒刑。


司法院資訊處製作；財團法人民間司法改革基金會備份。
